# 关于收购日后一年发现被收购企业报表调整

提问人：子龙重生 时间：2018-04-10 05:38:10
各位达人好，陈老师好，我遇到了一个实务问题，论坛搜索也无解，希望能得到各位的帮助，谢谢： 现有一个公司A2016年初收购了B并形成了一定商誉，现B因 2011 年事项调整了未分配利润和盈余公积，不知道在未分配利润增加或者减少的情况下如何在合并报表进行抵消呢，谢谢！

回答人：chenyiwei
要考虑该事项是否会影响 2016 年购买日确定的可辨认净资产公允价值和商誉？如果是，则需在合并报表层面进行追溯重述处理，即对可辨认净资产公允价值和商誉进行调整，相应重新编制抵销分录。